---
title: "膳食活性微生物，益生元益生菌和关节炎"
author: "LA"
output: html_document
date: "2024-03-25"
---

# Set up

## Load libraries

```{r setup, include=TRUE}

setwd('E:/BaiduSyncdisk/R working directory/arthritis')

library(nhanesR)
library(dplyr)
library(survey)
```

# 数据分析

## 数据提取

人口学特征，BMI,吸烟饮酒等协变量提取

```{r}
demo <- nhs_tsv('demo_d|demo_e|demo_f|demo_g|demo_h|demo_i',years = 2005:2016)
bmx <- nhs_tsv('bmx_d|bmx_e|bmx_f|bmx_g|bmx_h|bmx_i',years = 2005:2016) 
smq <- nhs_tsv('smq_d|smq_e|smq_f|smq_g|smq_h|smq_i',years = 2005:2016)
alq <- nhs_tsv('alq_d|alq_e|alq_f|alq_g|alq_h|alq_i',years = 2005:2016)
cbc <- nhs_tsv('cbc_d|cbc_e|cbc_f|cbc_g|cbc_h|cbc_i',years = 2005:2016)
mcq <- nhs_tsv('mcq_d|mcq_e|mcq_f|mcq_g|mcq_h|mcq_i',years = 2005:2016)
```

合并协变量,膳食活性微生物，非膳食益生元益生菌，关节炎以及饮食权重数据

```{r}
p <- nhs_read(demo,
              'ridageyr:age',
              'riagendr:sex',
              'dmdeduc2:edu',
              'indfmpir:poverty',
              'dmdmartl:marital',
              'ridreth1:eth',
              bmx,'bmxbmi:bmi',
              smq,
              'smq020:smoke',
              alq,'ald100,alq101:alcohol',
              cbc,'lbdneno:neutrophil','lbxwbcsi:wbc',
                mcq,'mcq230A:mcq1','mcq230B:mcq2','mcq230C:mcq3','mcq230D:mcq4',
              codebook = TRUE)|>
  db_dr.live.microbes(years = 2005:2016,#膳食活性微生物
                        grams_Lo = TRUE,
                        grams_Med = TRUE,
                        grams_Hi = TRUE,
                        Year = TRUE)|>
    DSD(years = 2005:2016, #益生菌益生元
        prebiotic = TRUE, 
        probiotic = TRUE,
        Year = FALSE,
        join = "left")|>
    diag_arthritis(years= 2005:2016,#关节炎
                   arthritis = TRUE,
                   arghritis_type = TRUE,
                   Year = FALSE,
                   join = "left")|>
    db_drtot(years= 2005:2016,#饮食权重
             wtdr2d = TRUE,
             join = "left")
```

原始数据导出
```{r}
write.csv(p,file = 'p.csv')
```

导入饮食模型数据并五分位分组，设置成Q1，Q2，Q3，Q4，Q5

```{r}
dp <- read.csv("dp.csv",header = T)
dp <- drop_col(dp,'X')
dp$medQ <- quant(dp$med, n = 5, Q = TRUE, round = 3)
dp$aheiQ <- quant(dp$ahei, n = 5, Q = TRUE, round = 3)
dp$diiQ <- quant(dp$dii, n = 5, Q = TRUE, round = 3)
dp$heiQ <- quant(dp$hei, n = 5, Q = TRUE, round = 3)
```

饮食模型数据合并

```{r}
p <- Full_Join(dp,p,by = "seqn", cat = TRUE, inspect = NULL)
```

## 数据清洗

去除权重缺失值和0

```{r}
p <- drop_row(p, is.na(p$wtdr2d))
p <- drop_row(p, p$wtdr2d == 0)
```

合并权重计算

```{r}
p$nhs_wt <- 1/6 * p$wtdr2d
```

选取18岁及以上的

```{r}
p <- drop_row(p,p$age<18)
```

重新编码，添加新列，判断关节炎类型

```{r}
p$arghritis_type <- paste0(p$arthritis,'~',p$arghritis_type)
p$arghritis_type <- Recode(p$arghritis_type,
                           "NA~NA::NA",
                           "no~NA::HC",
                           "yes~osteoarthritis::OA",
                           "yes~other::other",
                           "yes~rheumatoid arthritis::RA",
                           "yes~NA::NA",
                           "yes~psoriatic arthritis::other",
                           "yes~osteoarthritis or degenerative arthritis::OA",
                           to.numeric = FALSE)
p$arghritis_type <- factor(p$arghritis_type, levels = c('HC','OA','RA','other'))
```

去除关节炎缺失值

```{r}
p <- drop_row(p, is.na(p$arghritis_type)) 
```

去除膳食活性微生物缺失值

```{r}
p <- drop_row(p, is.na(p$grams_Lo)) 
p <- drop_row(p, is.na(p$grams_Med)) 
p <- drop_row(p, is.na(p$grams_Hi))
```

膳食活性微生物重新编码分组

```{r}
p <- p %>% newVb('microbe',
                 grams_Lo > 0 & grams_Hi == 0 & grams_Med == 0 ~'low',
                 grams_Med > 0 & grams_Hi == 0 ~ 'medium',
                 grams_Hi > 0 ~ 'high') 
p$microbe <- factor(p$microbe, levels = c('low','medium','high'))
```

重新编码，添加新列，判断是否有非膳食益生元益生菌摄入

```{r}
p$prebioticnew <- paste0(p$Prebiotic,'~',p$Probiotic)
p$prebioticnew <- Recode(p$prebioticnew,
                         "NA~NA::NA",
                         "no~no::no",
                         "no~yes::yes",
                         "yes~no::yes",
                         "yes~yes::yes",
                         to.numeric = FALSE)
```

去除非膳食益生元益生菌缺失值

```{r}
p <- drop_row(p, is.na(p$prebioticnew)) 
```

重新分组编码，调整教育贫困婚姻种族BMI等协变量分组信息

```{r}
p$edu <- Recode(p$edu,
                "Less Than 9th Grade::Less than High School",
                "Less than 9th grade::Less than High School",
                "9-11th Grade (Includes 12th grade with no diploma)::Less than High School",
                "9-11th grade (Includes 12th grade with no diploma)::Less than High School",
                "High School Grad/GED or Equivalent::High School Grad",
                "High school graduate/GED or equivalent::High School Grad",
                "Some College or AA degree::Above High School",
                "Some college or AA degree::Above High School",
                "College Graduate or above::Above High School",
                "College graduate or above::Above High School",
                "Refused::NA",
                "Don't Know::NA",
                "NA::NA",
                to.numeric = FALSE)
p$marital <- Recode(p$marital,
                    "Married::Married/Living with partner",
                    "Living with partner::Married/Living with partner",
                    "Widowed::Widowed/Divorced/Separated",
                    "Divorced::Widowed/Divorced/Separated",
                    "Separated::Widowed/Divorced/Separated",
                    "Never married::Never married",
                    "Refused::NA",
                    "Don't know::NA",
                    to.numeric = FALSE)
p$eth <- Recode(p$eth,
                "Mexican American::Mexican American",
                "Other Hispanic::Other",
                "Other Race - Including Multi-Racial::Other",
                to.numeric = FALSE)
p <- p %>% newVb('povertynew',
                 poverty < 1.31 ~ 'low',
                 poverty <=3.5 ~ 'medium',
                 poverty > 3.5 ~ 'high')
p <- p %>% newVb('bminew',
                bmi < 25 ~ 'normal',
                 bmi <30 ~ 'overweight',
                 bmi >= 30 ~ 'obese')
p$marital <- factor(p$marital, levels = c('Married/Living with partner','Widowed/Divorced/Separated','Never married'))
p$povertynew <- factor(p$povertynew, levels = c('low','medium','high'))
p$bminew <- factor(p$bminew, levels = c('normal','overweight','obese'))
```

去除消化道肿瘤(胃癌，结直肠癌)
```{r}
p <- drop_row(p,p$mcq1 == 'Colon')
p <- drop_row(p,p$mcq2 == 'Colon')
p <- drop_row(p,p$mcq3 == 'Colon')
p <- drop_row(p,p$mcq4 == 'Colon')
p <- drop_row(p,p$mcq1 == 'Rectum (rectal)')
p <- drop_row(p,p$mcq2 == 'Rectum (rectal)')
p <- drop_row(p,p$mcq3 == 'Rectum (rectal)')
p <- drop_row(p,p$mcq4 == 'Rectum (rectal)')
p <- drop_row(p,p$mcq1 == 'Stomach')
p <- drop_row(p,p$mcq2 == 'Stomach')
p <- drop_row(p,p$mcq3 == 'Stomach')
p <- drop_row(p,p$mcq4 == 'Stomach')
```

去除协变量缺失值

```{r}
p <- drop_row(p, is.na(p$med))
p <- drop_row(p, is.na(p$ahei))
p <- drop_row(p, is.na(p$dii))
p <- drop_row(p, is.na(p$hei))
p <- drop_row(p, is.na(p$edu)) 
p <- drop_row(p, is.na(p$povertynew)) 
p <- drop_row(p, is.na(p$marital)) 
p <- drop_row(p, is.na(p$eth))
p <- drop_row(p, is.na(p$bminew)) 
p <- drop_row(p, is.na(p$smoke)) 
p <- drop_row(p, is.na(p$alcohol)) 
p <- drop_row(p, is.na(p$neutrophil))
p <- drop_row(p, is.na(p$wbc))
```

加权

```{r}
nhs <- svy_design(p)
```

## OA回归分析

剔除RA和其他关节炎数据，赋值OA为1或0

```{r}
p$arghritis_typeoa <- Recode(p$arghritis_type,
                             "OA::1",
                             "HC::0",
                             "RA::2",
                             "other::2",
                             to.numeric = TRUE)
p <- drop_row(p, p$arghritis_typeoa == 2)
```

赋值后重新加权

```{r}
nhs <- svy_design(p)
```

### 非膳食益生元益生菌与oa单因素分析

```{r}
oad1 <- svy_uv.logit(design = nhs,
             y = 'arghritis_typeoa',
             x = c('prebioticnew'))
write.csv(oad1,file = 'oad1.csv')
```

### 膳食活性微生物oa单因素分析

```{r}
oad2 <- svy_uv.logit(design = nhs,
             y = 'arghritis_typeoa',
             x = c('microbe'))
write.csv(oad2,file = 'oad2.csv')
```

### 各协变量与oa单因素回归
```{r}
#批量
oa <- svy_uv.logit(design = nhs,
             y = 'arghritis_typeoa',
             x = c('age', 'sex', 'edu', 'eth', 'marital','povertynew' , 'bminew','smoke','alcohol','neutrophil','wbc','medQ' ,'aheiQ', 'diiQ','heiQ'))
write.csv(oa,file = 'oa.csv')
```

```{r}
oad3 <- svy_uv.logit(design = nhs,
             y = 'arghritis_typeoa',
             x = c('age'))
write.csv(oad3,file = 'oad3.csv')
```

```{r}
oad4 <- svy_uv.logit(design = nhs,
             y = 'arghritis_typeoa',
             x = c('sex'))
write.csv(oad4,file = 'oad4.csv')
```

```{r}
oad5 <- svy_uv.logit(design = nhs,
             y = 'arghritis_typeoa',
             x = c('edu'))
write.csv(oad5,file = 'oad5.csv')
```

```{r}
oad6 <- svy_uv.logit(design = nhs,
             y = 'arghritis_typeoa',
             x = c('povertynew'))
write.csv(oad6,file = 'oad6.csv')
```

```{r}
oad7 <- svy_uv.logit(design = nhs,
             y = 'arghritis_typeoa',
             x = c('marital'))
write.csv(oad7,file = 'oad7.csv')
```

```{r}
oad8 <- svy_uv.logit(design = nhs,
             y = 'arghritis_typeoa',
             x = c('eth'))
write.csv(oad8,file = 'oad8.csv')
```

```{r}
oad9 <- svy_uv.logit(design = nhs,
             y = 'arghritis_typeoa',
             x = c('bminew'))
write.csv(oad9,file = 'oad9.csv')
```

```{r}
oad10 <- svy_uv.logit(design = nhs,
             y = 'arghritis_typeoa',
             x = c('smoke'))
write.csv(oad10,file = 'oad10.csv')
```

```{r}
oad11 <- svy_uv.logit(design = nhs,
             y = 'arghritis_typeoa',
             x = c('alcohol'))
write.csv(oad11,file = 'oad11.csv')
```

```{r}
oad12 <- svy_uv.logit(design = nhs,
             y = 'arghritis_typeoa',
             x = c('medQ'))
write.csv(oad12,file = 'oad12.csv')

```

```{r}
oad13 <- svy_uv.logit(design = nhs,
             y = 'arghritis_typeoa',
             x = c('aheiQ'))
write.csv(oad13,file = 'oad13.csv')
```

```{r}
oad14 <- svy_uv.logit(design = nhs,
             y = 'arghritis_typeoa',
             x = c('diiQ'))
write.csv(oad14,file = 'oad14.csv')
```

```{r}
oad15 <- svy_uv.logit(design = nhs,
             y = 'arghritis_typeoa',
             x = c('heiQ'))
write.csv(oad15,file = 'oad15.csv')
```

```{r}
oad16 <- svy_uv.logit(design = nhs,
             y = 'arghritis_typeoa',
             x = c('neutrophil'))
write.csv(oad16,file = 'oad16.csv')
```

```{r}
oad17 <- svy_uv.logit(design = nhs,
             y = 'arghritis_typeoa',
             x = c('wbc'))
write.csv(oad17,file = 'oad17.csv')
```



### 非膳食益生元益生菌与oa多因素回归

调整模型1

```{r}
oam1 <- svyglm(arghritis_typeoa ~ prebioticnew+ age + sex ,nhs,
       family = quasibinomial()) |>
    reg_table()
write.csv(oam1,file = 'oam1.csv')
```

调整模型2

```{r}
oam2 <- svyglm(arghritis_typeoa ~ prebioticnew + age + sex + bminew + smoke + alcohol,nhs,
       family = quasibinomial()) |>
    reg_table()
write.csv(oam2,file = 'oam2.csv')
```

调整模型3

```{r}
oam3 <- svyglm(arghritis_typeoa ~ prebioticnew + age + sex + edu + povertynew + eth + marital + bminew + smoke + alcohol ,nhs,
       family = quasibinomial()) |>
    reg_table()
write.csv(oam3,file = 'oam3.csv')
```

调整模型4

```{r}
oam4 <- svyglm(arghritis_typeoa ~ prebioticnew + age + sex + edu + povertynew + eth + marital + bminew + smoke + alcohol+ medQ + aheiQ + diiQ + heiQ +neutrophil+wbc,nhs,
       family = quasibinomial()) |>
    reg_table()
write.csv(oam4,file = 'oam4.csv')
```

### 膳食活性微生物与oa多因素回归

调整模型1

```{r}
oam5 <- svyglm(arghritis_typeoa ~ microbe + age + sex ,nhs,
       family = quasibinomial()) |>
    reg_table()
write.csv(oam5,file = 'oam5.csv')
```

调整模型2

```{r}
oam6 <- svyglm(arghritis_typeoa ~ microbe + age + sex + bminew + smoke + alcohol,nhs,
       family = quasibinomial()) |>
    reg_table()
write.csv(oam6,file = 'oam6.csv')
```

调整模型3

```{r}
oam7 <- svyglm(arghritis_typeoa ~ microbe + age + sex + edu + povertynew + eth + marital+ bminew + smoke + alcohol ,nhs,
       family = quasibinomial()) |>
    reg_table()
write.csv(oam7,file = 'oam7.csv')
```

调整模型4

```{r}
oam8 <- svyglm(arghritis_typeoa ~ microbe + age + sex + edu + povertynew + eth + marital + bminew + smoke + alcohol+ medQ + aheiQ + diiQ + heiQ +neutrophil+wbc,nhs,
       family = quasibinomial()) |>
    reg_table()
write.csv(oam8,file = 'oam8.csv')
```

### 

### 亚组分析

年龄以60岁分组

```{r}
p1 <- p %>% newVb('agenew',
                 age < 60 ~ 'age<60',
                 age >=60 ~ 'age>=60')
```

白细胞中性粒五分位分组
```{r}
p1$neutrophil <- quant(p1$neutrophil, n = 5, Q = TRUE, round = 3)
p1$wbc <- quant(p1$wbc, n = 5, Q = TRUE, round = 3)
```

亚组分析

```{r}
stratum_model(object = p1,
              y = 'arghritis_typeoa',
              x = 'prebioticnew',
                  stratum = c('agenew','sex','edu','povertynew','eth','marital','bminew','smoke','alcohol','medQ','aheiQ','diiQ','heiQ','neutrophil','wbc'),
              xlsx = 'oa亚组分析.xlsx',
              round = 2)
```


